臺灣桃園地方法院刑事判決
111年度審訴字第1189號
公  訴  人  臺灣桃園地方檢察署檢察官
被      告  李欣怡


上列被告因違反毒品危害防制條例案件，經檢察官提起公訴（11
1 年度毒偵字第69號），被告於本院準備程序進行中，就被訴事
實為有罪之陳述，經本院告知簡式審判程序意旨，並聽取當事人
意見後，本院合議庭裁定由受命法官獨任依簡式審判程序審理，
判決如下：
    主  文
李欣怡施用第一級毒品，累犯，處有期徒刑柒月；又施用第二級
毒品，累犯，處有期徒刑肆月，如易科罰金，以新臺幣壹仟元折
算壹日。
扣案如附表所示之物，均沒收銷燬之。
    事實及理由
一、犯罪事實：
    本案犯罪事實引用檢察官起訴書之記載（如附件）。
二、證據名稱：
  ㈠被告李欣怡於警詢、偵訊及本院審理時之自白。
  ㈡桃園市政府警察局尿液暨毒品檢體真實姓名與編號對照表、
    台灣檢驗科技股份有限公司濫用藥物實驗室-台北濫用藥物
    檢驗報告、交通部民用航空局航空醫務中心毒品鑑定書、刑
    案現場照片。
  ㈢扣案如附表所示之物。
三、論罪科刑：
  ㈠核被告所為，係犯毒品危害防制條例第10條第1 項之施用第
    一級毒品罪，及同條例第10條第2 項之施用第二級毒品罪。
    其因施用而持有第一級毒品海洛因、第二級毒品甲基安非他
    命之低度行為，應分別為施用之高度行為所吸收，均不另論
    罪。
   ㈡依照司法院釋字第775 號解釋意旨及刑事訴訟法第161 條第
     1 項規定可知，檢察官就前階段被告構成「累犯事實」負
     擔主張及舉證責任，並就後階段被告依累犯規定「加重其
     刑事項」負擔主張及說明責任（最高法院110 年度台上大
     字第5660號裁定意旨參照）。本件檢察官就被告有犯罪事
     實欄所載之累犯事實，業已提出被告之前案紀錄表在案（
     參起訴書之記載及111 年度毒偵字第69號卷第135 至151 
     頁），且為被告所坦白承認（參本院審訴字卷民國111 年1
     1月23日簡式審判筆錄第3頁），應認足以證明被告累犯之
     事實。又檢察官於審理時主張被告一再涉犯刑事案件，請
     本院依累犯之規定加重其刑。而被告前因施用毒品案件，
     經臺灣新北地方法院以105 年度簡字第6217號判處有期徒
     刑6 月確定，於106 年3 月22日易科罰金執行完畢等情，
     有臺灣高等法院被告前案紀錄表在卷可參（見本院審訴字
     卷第15至23頁) 。本院審酌其受有期徒刑執行完畢後，5 
     年以內故意再犯本案有期徒刑以上之2 罪，均為累犯。且
     係一再犯同罪質之罪，足見其惡性及對刑罰反應力薄弱，
     應依刑法第47條第1 項規定，各加重其最低本刑（司法院
     大法官會議釋字第775 號解釋意旨參照）。
　㈢被告所犯上開2罪間，犯意各別，行為互殊，應予分論併罰。
    　
  ㈣爰審酌被告前已因施用毒品案件經戒癮處分，本應徹底戒絕
    毒癮，詎其竟未能自新，仍一再施用足以導致人體機能發生
    依賴性、成癮性及抗藥性等障礙之毒品，戕害自身健康，漠
    視法令禁制，實屬不該。惟念及其犯罪後坦承犯行，態度尚
    可，兼衡其犯罪之動機、目的、手段、素行等一切情狀，分
    別量處如主文所示之刑，並就被告所犯施用第二級毒品罪部
    分，諭知易科罰金之折算標準。
四、沒收部分：
　㈠扣案如附表所示之香菸，殘留海洛因成分一節，有交通部民
    用航空局航空醫務中心毒品鑑定書在卷可稽（見111年度毒
    偵字第69號卷第185頁），且該毒品與其所附著之香菸，無
    從完全析離，故均應依毒品危害防制條例第18條第1 項前段
    規定，併予宣告沒收銷燬。
　㈡至其餘扣案物，經核與本案無關，爰均不予宣告沒收，末此
    敘明。
五、應適用之法條：
　　刑事訴訟法第273 條之1 第1 項、第299 條第1 項前段、第
    310 條之2 、第454 條第2 項，毒品危害防制條例第10條第
    1 項、第2 項、第18條第1 項前段，刑法第11條、第47條第
    1 項、第41條第1 項前段。
六、如不服本判決應於收受判決後20日內向本院提出上訴書狀，
    並應敘述具體理由。其未敘述上訴理由者，應於上訴期間屆
    滿後20日內向本院補提理由書（均須按他造當事人之人數附
    繕本）「切勿逕送上級法院」。
本案經檢察官劉仲慧到庭執行職務。
中　　華　　民　　國　　111 　年　　12　　月　　19　　日
                    刑事審查庭    法　官　呂曾達
以上正本證明與原本無異。
如不服本判決應於收受判決後20日內向本院提出上訴書狀，並應
敘述具體理由。其未敘述上訴理由者，應於上訴期間屆滿後20日
內向本院補提理由書(均須按他造當事人之人數附繕本)「切勿逕
送上級法院」。 
    　　　　　　　　　　　　　　　書記官　楊淨雲
中　　華　　民　　國　　111 　年　　12　　月　　20　　日
附錄本案論罪科刑依據之法條：
毒品危害防制條例第10條
施用第一級毒品者，處6 月以上5 年以下有期徒刑。
施用第二級毒品者，處3 年以下有期徒刑。
附表：
應沒收銷燬之物：   編號        扣押物品           備            註  一 殘留第一級毒品海洛因之香菸2支   ㈠、白色香菸（其中1支已吸食過）2支，檢出6-乙醯嗎啡，為第一級毒品海洛因降解物，淨重1.4200公克（取樣0.0201公克，驗餘淨重1.3999公克）。 ㈡、有交通部民用航空局航空醫務中心毒品鑑定書在卷可稽（見111 年度毒偵字第69號卷，第185頁） 　  。 
附件：
臺灣桃園地方檢察署檢察官起訴書
                                     111年度毒偵字第69號
　　被　　　告　李欣怡　女　41歲（民國00年0月00日生）
　　　　　　　　　　　　住○○市○○區○○路000巷0號
　　　　　　　　　　　　國民身分證統一編號：Z000000000號
上列被告因違反毒品危害防制條例案件，已經偵查終結，認應提
起公訴，茲將犯罪事實及證據並所犯法條分敘如下：
　　　　犯罪事實
一、李欣怡前因施用毒品案件，經臺灣新北地方法院以105年度
    簡字第6217號判決判處有期徒刑6月確定，於民國106年3月2
    2日易科罰金執行完畢；又因施用毒品案件，經送觀察、勒
    戒後，認無繼續施用毒品之傾向，於110年4月23日執行完畢
    出所，並由臺灣新北地方檢察署檢察官以109年度毒偵字第7
    785號為不起訴處分確定。詎其仍於上開觀察、勒戒執行完
    畢釋放後3年內，基於施用第一、二級毒品之犯意，於110年
    11月30日晚間11時許，在其友人李佳龍位於桃園市○○區○○路
    000巷00號2樓之租屋處，先以將甲基安非他命置入玻璃球內
    燒吸食煙霧方式，施用第二級毒品甲基安非他命1次。再以
    將海洛因摻入香菸燃燒吸食方式，施用第一級毒品海洛因1
    次。嗣於110年12月1日凌晨0時40分許，搭乘友人李佳龍駕
    駛車牌號碼000-0000號自用小客車，行經桃園市○○區○○路00
    0號前，因行車不穩為警攔檢盤查，當場扣得其所有之海洛
    因香菸2支(毛重1.88公克)，復經警採尿送驗，結果呈嗎啡
    、甲基安非他命陽性反應，始悉上情。
二、案經桃園市政府警察局刑事警察大隊報告偵辦。
　　　　證據並所犯法條
一、證據清單及待證事實：
編號 證據名稱 待證事實 1 被告李欣怡於警詢及偵查中之供述 坦承於上揭時、地施用第一級毒品海洛因及第二級毒品甲基安非他命之事實。 2 桃園市政府警察局尿液暨毒品檢體真實姓名與編號對照表 被告於110年12月1日凌晨3時40分許為警採集尿液，且其尿液及毒品編號分別為110偵-1249號、D000-0000號之事實。 3 台灣檢驗科技股份有限公司濫用藥物檢驗報告 被告之尿液經送檢驗後，檢出安非他命、甲基安非他命、可待因及嗎啡陽性反應之事實。 4 交通部民用航空局航空醫務中心毒品鑑定書 上開扣案物品經送檢驗後，檢出6-MonoacetyImorphine、Nicotine及Acetylcodeine成分之事實。 5 桃園市政府警察局搜索扣押筆錄、保安警察大隊扣押物品目錄表 被告持有上開扣案物品。 6 被告提示簡表、刑案資料查註紀錄表、全國施用毒品案件紀錄表及矯正簡表各1份 被告於觀察、勒戒執行完畢釋放後3年內，再犯本件施用毒品 
二、核被告所為，係犯毒品危害防制條例第10條第1項之施用第一
    級毒品及同條第2項之施用第二級毒品等罪嫌。其持有第一
    級毒品之低度行為，為施用第一級毒品之高度行為所吸收，不另論
    罪。被告涉犯上開2罪間，犯意各別，請分論併罰。又被告
    前有如犯罪事實欄所載論罪科刑及執行情形，有本署刑案資
    料查註紀錄表附卷可稽，其於有期徒刑執行完畢後，5年以
    內故意再犯本件有期徒刑以上之罪，為累犯，請參照司法院
    大法官解釋釋字第775號解釋意旨及刑法第47條之規定，審
    酌依累犯之規定加重其刑。至扣案之海洛因香菸2支，請依
    同條例第18條第1項前段規定宣告沒收並諭知銷燬。
三、依毒品危害防制條例第23條第2項、刑事訴訟法第251條第1
    項提起公訴。
　　此　致
臺灣桃園地方法院
中　　華　　民　　國　 111　　年　　8 　　月　　3 　　日
                              檢  察  官  許炳文
本件證明與原本無異
中　　華　　民　　國　 111　　年　　8 　　月　　21　　日
                              書  記  官
所犯法條：　　
毒品危害防制條例第10條
施用第一級毒品者，處 6 月以上 5 年以下有期徒刑。
施用第二級毒品者，處 3 年以下有期徒刑。